臺灣高等法院刑事判決　　　　　　　 100年度上訴字第1234號
上　訴　人
即　被　告　劉立輝
選任辯護人　黃梅芬　律師
上列上訴人因違反槍砲彈藥刀械管制條例案件，不服臺灣臺北地
方法院99年度訴字第663號，中華民國100年3 月25日第一審判決
（起訴案號：臺灣臺北地方法院檢察署99年度偵字第8662號），
提起上訴，本院判決如下：
    主  文
原判決撤銷。
劉立輝無罪。
    理  由
一、公訴意旨略以：被告劉立輝於民國97年1 月間某日，在臺北
    縣汐止市（已改制新北市汐止區○○○路附近某咖啡廳，自
    姓名年籍不詳綽號「小楊」之成年男子取得仿BERETTA廠M9
    型半自動手槍製造槍枝，換裝土造金屬槍管而成，擊發功能
    正常，可供擊發適用子彈使用，具有殺傷力之改造手槍1 支
    （槍枝管制編號：0000000000）、及口徑9mm ，可擊發，具
    殺傷力之制式子彈9顆、口徑8.7mm，金屬彈頭，可擊發，具
    殺傷力之非制式子彈1顆，而未經許可而持有之，並於97年2
    月間因入監服刑而將上開槍彈交劉耀文（業經本院於98年9
    月25日以98年度上訴字第2835號判處有期徒刑3年2月，併科
    罰金新台幣8 萬元確定，下稱另案）寄藏。嗣劉耀文於97年
    10月27日凌晨3 時許，在臺北市○○區○○街與長沙街口，
    經警查獲，並扣得上開改造手槍1支、子彈10顆，因指被告
    涉犯槍砲彈藥刀械管制條例第8條第4項之未經許可持有具殺
    傷力改造手槍、及同法第12條第4項之未經許可持有子彈等
    罪嫌。
二、按犯罪事實應依證據認定之，無證據不得認定犯罪事實；不
    能證明被告犯罪者，應諭知無罪之判決，刑事訴訟法第154
    條第2 項、第301條第1項分別定有明文。而此所稱「犯罪事
    實」，係指決定刑罰權存否與範圍、須經嚴格證明之事實，
    並不包括不存在之犯罪構成事實。另同法第155條第2項復規
    定：「無證據能力、未經合法調查之證據，不得作為判斷之
    依據」，按之「證據能力」係指可供「嚴格證明」使用之資
    格，則此一「判斷對象」，自係指須經嚴格證明之犯罪事實
    之判斷而言。亦即認定犯罪事實所憑之證據，不僅須具有證
    據能力，且須經合法之調查，否則不得作為有罪認定之依據
    。惟倘法院審理之結果，認被告被訴之犯罪事實並不存在，
    而應為無罪之諭知時，因所援為被告有利之證據並非作為認
    定犯罪事實之基礎，而係作為彈劾檢察官或自訴人所提證據
    之不具憑信性，其證據能力自無須加以嚴格限制。易言之，
    法院諭知被告無罪之判決時，即使是不具證據能力之傳聞證
    據，亦非不得資為彈劾證據使用，以供法院綜合研判形成心
    證之參考（最高法院98年台上字第5774號判決意旨參照）。
    又所謂認定犯罪事實之證據，係指足以認定被告確有犯罪行
    為之積極證據而言，如未發現相當證據，或證據不足以證明
    ，自不能以推測或擬制之方法，以為裁判基礎。又認定不利
    於被告之事實，需依積極證據，茍積極證據不足為不利於被
    告事實之認定時，即應為有利於被告之認定，更不必有何有
    利之證據。再者，刑事訴訟上證明之資料，無論其為直接證
    據或間接證據，均須達於通常一般人均不致於有所懷疑，而
    得確信其為真實之程度，始得據為有罪之認定，若其關於被
    告是否犯罪之證明未能達此程度，而有合理性懷疑之存在，
    致使無從形成有罪之確信，即不得遽為不利被告之認定（最
    高法院76年臺上字第4986號判例參照）。
三、本件公訴人指上訴人即被告劉立輝涉有前揭犯嫌，無非係以
    被告於另案警詢及法院審理時證詞之自白、並有上開改造手
    槍1支、子彈10顆扣案、及現場採證、扣案物品照片、臺北
    市政府警察局槍枝初步檢視報告表、內政部警政署刑事警察
    局97年11月21日刑鑑字第0970164922號槍彈鑑驗書附卷，為
    其主要論據。然訊據被告則堅決否認有非法持有槍、彈之犯
    行，辯稱：伊從未持有上開槍、彈，伊弟弟劉耀文遭查獲持
    有上開槍、彈後，先委由其友人葉晏綸、侯家強來看守所與
    伊會面，要求伊為劉耀文頂罪，所以在劉耀文涉嫌持有槍、
    彈的案件中，伊才會在警詢筆錄內說是「小楊」為了抵債而
    將上開槍、彈交給伊，後來劉耀文來看守所與伊會面，與伊
    討論頂罪的說詞，之後因劉耀文要求伊所講的證詞與原本伊
    講的證詞不同，伊就不想幫劉耀文頂罪，所以劉耀文所涉該
    案件於98年3月11日在法院開庭時，伊就跟法官說槍不是伊
    的等語。
四、經查：
  (一)被告胞弟劉耀文於97年10月27日凌晨3 時許，在臺北市○○
    區○○街與長沙街口，為警扣得上開槍、彈等情，業據劉耀
    文於另案警詢、偵查及法院審理時均坦承不諱，而被告對此
    亦不爭執，並有勘查採證同意書、搜索扣押筆錄、現場查扣
    表、現場採證照片在卷可證（見原審卷第157-161 頁）。而
    扣案之槍、彈經鑑定結果為：「一、送鑑手槍1 枝（槍枝管
    制編號0000000000號），認係改造手槍，由仿BERETTA 廠M9
    型半自動手槍製造之槍枝，換裝土造金屬槍管而成，擊發功
    能正常，可供擊發適用子彈使用，認具殺傷力。二、送鑑子
    彈10顆，鑑定情形如下：(一)7顆，認均係口徑9mm制式子彈，
    採樣2顆試射，可擊發，認均具殺傷力。(二)2顆，認均係口徑
    9mm 制式子彈，彈底具撞擊痕跡，均經試射，可擊發，認均
    具殺傷力。(三)1 顆，認係非制式子彈，由金屬彈殼組合直徑
    8.7mm 金屬彈頭而成，經試射，可擊發，認具殺傷力」等情
    ，有內政部警政署刑事警察局97年11月21日刑鑑字第097016
    4922號鑑驗書附卷可稽（見99他1905號卷第39-40 頁）。另
    經原審當庭勘驗扣案槍、彈，其結果為：「扣案手槍槍身為
    金屬材質，外觀結構完整，附有彈匣1 個，滑套功能正常，
    擊發功能正常，槍管貫通。扣案子彈中，其中5 顆外觀完整
    含有彈頭，另外5 顆只剩下彈殼，應係鑑定機關試射後所殘
    餘」等情，亦有原審勘驗筆錄在卷可考（見原審卷第210 頁
    反面），足認劉耀文確有於上開時、地持有具殺傷力之系爭
    槍、彈，而為警查獲無訛。
  (二)被告雖於另案97年11月17日警詢時供稱：伊目前因毒品危害
    防制條例案件在臺北看守所內，伊入所前將改造手槍、彈藥
    放在背包內，再放在我駕駛車號1188的保時捷自小客車內（
    黑色，車主商巧霖）。劉耀文是我胞弟，伊於97年2 月27日
    因通緝被查獲後，家人也都沒有來會客，所以伊並沒有將伊
    持有的槍彈交給劉耀文保管。劉耀文於97年10月27日為警查
    獲時所查扣之槍、彈為伊所有。這是汐止天道盟的角頭兄弟
    綽號「小楊」的男子於97年農曆過年前，在臺北縣汐止市○
    ○路的咖啡廳內交給伊的，作為抵押積欠我債務之物品，因
    為「小楊」欠我新臺幣10多萬元云云（見99他1905號卷第7
    反-8反、43反-44反頁）；然其於另案98年3月11日原審審理
    時則證稱：扣案槍彈是伊一個朋友「小揚」的。他97年1 月
    春節前就交1大1小兩個袋子給伊。一開始伊不知道袋子裡面
    裝什麼，是警察97年11月17日借訊時伊才知道裡面的東西。
    伊將它放在伊弟弟借給伊的一部保時捷的休旅車，車號有11
    88數字的車子後排座椅的後面。伊於97年2 月26日被緝獲，
    27日入北所執行，這包包就一直在車上。車子及伊小孩都一
    併交給伊女友黃靖雯處理。黃靖雯就一直開這部車到97年5
    月間，伊弟弟跟伊要討回車子，約在97年5 月12日黃靖雯來
    接見時，伊跟黃靖雯講把車子還給伊弟弟。而伊原來預定是
    服刑到97年9 月就要出獄，所以伊有告訴伊弟弟在伊出獄前
    ，車子上所有伊的東西都不要動。伊也沒有告訴伊弟弟包包
    內裝什麼東西云云（見99他1905號卷第52-53 頁）。嗣至99
    年10月10日原審初訊時起即堅決否認持有系爭槍彈，並指稱
    其係因為維護其弟弟才會為如此陳述（見原審卷第89頁反面
    ），顯見被告就自己是否知悉、持有系爭槍彈、及劉耀文在
    本案發生前有無與入監之被告聯繫等各節，前後供詞反覆不
    一，已非無疑。而參酌槍砲彈藥刀械管制條例第8條第4項之
    持有可發射金屬或子彈具殺傷力之槍枝罪，乃法定本刑為有
    期徒刑3 年以上10年以下之罪，係屬重罪。且被告前於96年
    間即曾因涉嫌違反槍砲彈藥刀管制條例第8條第4項、第12條
    第4 項罪嫌，經檢察官偵查起訴，嗣經本院以97年度上訴字
    第5212號判決無罪確定，有本院被告前案紀錄表1 份附卷可
    稽，自應知悉此類案件攻防抗辯事項，則以本案系爭槍彈於
    案發時並非在與被告具有關聯性之自身上或其住處、車上被
    查獲，且當時對被告不利之證據僅有劉耀文於警、偵訊就系
    爭槍彈來源之指述，何以被告於上開警詢、原審審理中均未
    予否認，逕予坦承持有（或經手）系爭槍彈，卻反一再說明
    其未將系爭槍彈交付劉耀文，或稱劉耀文不知情，而欲行掩
    護之？亦與常情相悖。況參以商巧霖所有黑色保時捷（PORS
    CHE）自小客車，原車號為9956-YM，後繳銷重領或遺損換牌
    為9988-TH，有車號查詢汽車車籍資料1份附卷可稽（見本院
    卷第60頁），即與被告於上開警詢、原審審理均坦承將系爭
    槍彈放在車號1188的保時捷自小客車內（黑色，車主商巧霖
    ）情節不符，且證人商巧霖於本院審理時復證稱：伊於97年
    左右是有一台保時捷跑車。伊有換過車號。車子作伊上下班
    使用。伊每天都會開去上班，白天都是伊在使用，晚上伊先
    生劉耀文偶爾會開出去。而劉耀文借伊的車子時，沒有出去
    幾天才回來之情形。97年間車子沒有借過他人使用，也沒有
    借過被告開過，因為每天車子都會回來等語（見本院卷第12
    8-129 頁）；證人黃靖雯亦證稱：不知被告有向劉耀文借車
    。97年2、3、4 月間劉耀文沒有跟伊連絡。也沒有將自小客
    車還給劉耀文這件事。伊不會開車等語（見本院卷第104-10
    5 頁），亦與被告於上開原審審理坦承將系爭槍彈放置在保
    時捷車上，因借、還車輾轉流向劉耀文之過程不合，益證被
    告於上開警詢、原審審理時之供、證述，顯與客觀事實相悖
    ，應屬虛構無訛。
  (三)又劉耀文於另案97年10月27日警詢、偵查中固供稱：伊所持
    有改造手槍1 把、子彈10顆是被告所交付給伊的。被告告訴
    伊說他因案遭通緝不便將槍枝、子彈帶在身上，於是委託伊
    代為保管，時間約在97年3、4月間，在台北縣中和市○○路
    被告租屋處交付。被告沒有支付伊任何代價，伊是念在兄弟
    親情才代替被告保管。因家中尚有年幼小孩，槍械置於家中
    怕小孩拿出來把玩，才將槍枝、子彈藏置於2829-RF 號自用
    小客車上云云（見99他1905號卷第36、37反-38 頁），然其
    於98年1 月14日原審初訊時即改稱：被警察查獲時，伊才知
    道那裏有槍枝、子彈，該車是伊借給被告的，後來是被告的
    女朋友黃靜雯大約在4 月中旬開回來還給伊，車子主要是伊
    太太在用，伊偶爾也會使用，後來伊買新車的時候，才在休
    旅車的後車廂發現發現本案扣案物品，是各用1 個真皮製側
    背包、手拿包裝的，因為那兩包東西不屬於伊本來車上的東
    西，所以伊想是被告或是其女朋友的東西，但是伊想問卻連
    絡不上其女朋友，至於被告當時被關，伊聯絡不上他們就把
    東西拿到伊的新車放，被查獲時1個包包裡面放手槍，另1個
    放子彈云云（見99他1905號卷第49頁），顯見劉耀文就系爭
    槍彈交付（或轉移）之過程，前後供述明顯不一，即非無疑
    。再者，被告於97年2 月27日即入監執行，有本院被告前案
    紀錄表附卷可稽，應無可能於97年3、4月間將扣案之槍、彈
    親自交給劉耀文保管之情。另細譯劉耀文於另案原審初訊之
    證述，雖與被告於另案警詢、原審審理中之證述將系爭槍彈
    放置在保時捷車上，因借、還車輾轉流向劉耀文之過程相似
    ，然實際上其2 人對究係劉耀文聯繫被告還車後，被告再轉
    知於97年5 月12日到看守所接見之黃靜雯還車，抑或黃靜雯
    主動在97年4 月間還車，而劉耀文均無法與被告及其女友連
    絡上？明顯亦有差異。況依證人商巧霖、黃靜雯於本院審理
    時之上揭證詞，及卷附車號查詢汽車車籍資料1 份，可知被
    告及其女友黃靜雯根本未曾向劉耀文或其配偶商巧霖商借並
    長期使用該保時捷之情，亦證劉耀文除供詞反覆、矛盾外，
    且與客觀事實相悖，而有虛構之情，亦不足為信。
  (四)再者，證人侯家強、葉晏綸有於97年11月7 日前往臺北看守
    所接見被告；劉耀文則分別於97年11月28日、12月10日、24
    日、98年1月8日、16日、19日、2月17日、3月10日、16日、
    25日密集前往臺北看守所接見被告，此有臺灣臺北監獄臺北
    分監99年12月13日北分監戒字第0990002974D 號函及所附被
    告接見明細表在卷可考（見原審卷第153-154 頁），執此對
    照前揭被告於另案97年11月17日警詢、另案98年3 月11日原
    審審理之供述；及劉耀文於另案97年10月27日警詢、偵查、
    另案98年1月14日原審初訊之供述，2人顯然就將系爭槍彈放
    置在保時捷車上，因借、還車輾轉流向劉耀文之說法漸趨一
    致，且依證人黃靜雯於本院審理時亦證稱：98年1 月12日劉
    耀文到桃園女監來看伊，他跟伊講說他出事了，被告要幫他
    代替。他一來說是被告叫他來的，說什麼鑰匙的事，他的手
    勢有比開車的動作，但伊不清楚他比動作的意思等語（見本
    院卷第104反-105 反頁），惟被告及其女友黃靜雯根本未曾
    向劉耀文或其配偶商巧霖商借並長期使用該保時捷之情，已
    如前述，堪認劉耀文、在所被告等人於案發之初確有欲行勾
    串此一虛構事實之行為。又依證人侯家強於原審審理時證稱
    ：劉耀文被警察抓到後沒多久，他就拜託伊去看守所看他哥
    哥（即被告），並且要伊跟被告說劉耀文出事了，還要伊比
    出手槍的手勢（即大拇指、食指伸出，其餘三指屈指的手勢
    ），劉耀文也沒有很清楚跟我講，劉耀文的意思是說若伊比
    手勢，被告就知道意思了。伊於97年11月7 日與葉晏綸一同
    至看守所面會被告，當時我有比出手槍的手勢，然後用食指
    比被告，並說劉耀文出事了，被告當場只有沈默一下，然後
    點頭，沒有講話。被告在伊與葉晏綸去會面交談過程中，好
    像有提到他的小孩要請劉耀文照顧這件事。伊印象中有提到
    小孩的的事情，因為被告的小朋友好像被送到社會局。而伊
    會跟葉晏綸一起去看被告，因為葉晏綸跟被告應該認識比較
    久，伊跟被告在他進看守所之前只有見過1、2次面，所以劉
    耀文可能怕被告不認得伊，請伊跟葉晏綸一起去看被告等語
    （見原審卷第167-173 頁）；證人葉晏綸於原審審理時亦證
    稱：在97年11月的時候，伊有受劉耀文之託，與侯家強一同
    去看守所看被告，劉耀文說因為侯家強跟被告不認識，所以
    看是否可以麻煩伊帶侯家強一起去看守所看被告，順便跟被
    告說劉耀文發生了這件事情。劉耀文要侯家強去看被告，可
    能是因為侯家強比較知道當時劉耀文被抓的狀況。伊去的時
    候先跟被告說是劉耀文麻煩伊來看他，被告問伊為何劉耀文
    沒有來，伊說因為他在臺北出了事情，所以沒有辦法來看被
    告，被告就問伊說是發生了什麼事情，伊說劉耀文是因為槍
    枝的事情被抓，被告問伊大概的情形，伊就跟被告說劉耀文
    是因為臨檢被抓，在車上有搜出槍枝，查獲當時劉耀文是跟
    侯家強及一名女性友人在一起，被告聽完只有跟伊說他知道
    了，叫劉耀文放心。伊好像有向被告提到劉耀文有跟警察說
    被查扣的槍彈是被告的，被告當時有遲疑一下，但也沒有說
    什麼，就問劉耀文是在哪裡被查到的，伊說他是放在車上被
    抓。之後被告提到有遇到劉耀文的話，請劉耀文去看守所看
    他，以及要麻煩劉耀文去看被告的小孩等語（見原審卷第17
    3反-178 頁），顯見該次會面之目的確係為向被告說明劉耀
    文遭警查獲系爭槍彈等情，而證人侯家強、葉晏綸於同一庭
    訊雖均稱當時劉耀文沒有要伊等轉達要求被告擔罪這件事，
    惟劉耀文若僅為其於另案警詢、偵查中有供出系爭槍彈來源
    係被告，顯無刻意安排證人侯家強、葉晏綸偕同前往看守所
    會面之必要，因檢調單位本會對其所稱系爭槍彈來源向被告
    進行查證。且證人葉晏綸會面時既對本案相關案情可對被告
    言明，劉耀文又豈需特意囑咐證人侯家強以手比出手槍姿勢
    ，然後用食指比被告等手勢隱蔽行之，並指稱被告這樣就知
    道意思了？又證人侯家強、葉晏綸若僅單純告知本案相關案
    情，依本案系爭槍彈於案發時均非在與被告具有關聯性之自
    身上或其住處、車上被查獲，且當時對被告不利之證據僅有
    劉耀文於另案警、偵訊就系爭槍彈來源之指述，何以被告對
    罹此重罪不冀尋求抗辯之機會，反逕請證人葉晏綸轉達要劉
    耀文放心之理？顯均不合常情。亦徵被告於同一庭訊辯稱：
    這些槍、彈不是伊的，劉耀文卻向警方說這些槍、彈是伊的
    ，所以伊認定是劉耀文要伊背這個案子；那時候是比出一把
    「槍」的手勢，然後再以食指指著伊，伊就猜測是要伊頂罪
    的意思等語（見原審卷第179-180 頁），仍有堪信實之處。
    至被告對比手勢之人雖指為證人葉晏綸，核與證人侯家強、
    葉晏綸上開證述不符，然被告於原審100 年1月7日訊問時，
    距97年11月7日臺北看守所接見時，已隔2年多，自難強求其
    就會面之諸項細節均能逐一清楚記憶、不致混淆，然亦不得
    僅憑證人葉晏綸、侯強家部分相齟齬之證詞，即為被告有罪
    之推定，附此敘明。
  (五)被告與劉耀文雖屬兄弟關係，被告亦自承與劉耀文並無結怨
    等語（見原審卷第180 頁反面），然實務上行為人初罹槍彈
    藥刀械管制條例案件之重罪時，亦不乏雖已直接在其身上扣
    得槍、彈，卻仍亟力撇清扣案槍、彈為其所有者。而劉耀文
    於警詢為陳述時，甫遭第一次查獲持有槍、彈，難免因內心
    緊張恐懼。且觀諸其嗣旋與在所被告勾串虛構如上被告將袋
    子（均不知內有系爭槍彈）放置在保時捷車上，因借、還車
    輾轉流向劉耀文之說詞，以為抗辯，及另案本院判決確定後
    即行逃匿等情，足證其極其不願擔負此案重罪刑責，則其於
    警詢時或為推卸或圖減輕其刑責，一時失慮妄稱系爭槍彈為
    被告交付（按被告當時尚有另案違反槍砲彈藥刀械管制條例
    案件審理中），或因冀求日後協調在所被告擔負此項罪責，
    而為指述，均不無可能。況參以被告於97年2 月27日即入監
    執行，有本院被告前案紀錄表附卷可稽，應無可能如劉耀文
    於警詢所稱被告於97年3、4月間將扣案之槍、彈親自交給劉
    耀文保管之情，自不能遽以上開單一有瑕疵指述認定本件犯
    罪事實。又被告一再辯稱：伊基於母親皆由劉耀文所扶養，
    而劉耀文亦答應被告，要帶被告接回在寄養家庭中2 個兒子
    ，並扶養該2 子，因此被告便代劉耀文認罪等語（見原審卷
    第130反、179、180 反頁、本院卷第14頁），核與證人侯家
    強、葉晏綸上開所證：被告在伊與葉晏綸去會面交談過程中
    ，有提到他的小孩要請劉耀文照顧這件事。伊印象中有提到
    小孩的的事情，因為被告的小朋友被送到社會局；被告提到
    有遇到劉耀文的話，請劉耀文去看守所看他，以及要麻煩劉
    耀文去看被告的小孩等語相符，且被告辯護人於法院審理時
    所指社工人員郭育凡、劉佩琪（見原審卷第214 頁、本院卷
    第56頁），確於本案案發後之97年12月29日前往臺灣臺北看
    守所接見被告，亦有上揭被告接見明細表在卷可考。再參酌
    槍砲彈藥刀械管制條例第8條第4項之持有可發射金屬或子彈
    具殺傷力之槍枝罪，乃法定本刑為有期徒刑3 年以上10年以
    下之罪，係屬重罪。且被告前於96年間即曾因涉嫌違反槍砲
    彈藥刀管制條例第8條第4項、第12條第4 項罪嫌，經檢察官
    偵查起訴，嗣經本院以97年度上訴字第5212號判決無罪確定
    ，有本院被告前案紀錄表1 份附卷可稽，自應知悉此類案件
    攻防抗辯事項，則以本案系爭槍彈於案發時並非在與被告具
    有關聯性之自身上或其住處、車上被查獲，且當時對被告不
    利之證據僅有劉耀文於警、偵訊就系爭槍彈來源之指述，何
    以被告於上開警詢、原審審理中均未予否認，逕予坦承持有
    （或經手）系爭槍彈，卻反一再說明其未將系爭槍彈交付劉
    耀文，或稱劉耀文不知情，而欲行掩護之？在在均證明被告
    上開所辯，仍值堪採信。從而，本件事證被告無涉犯公訴意
    旨所指罪嫌已明，被告辯護人於本院所請傳喚社工人員郭育
    凡、劉佩琪，並請對被告實施測謊鑑定，即無必要，併此敘
    明。
五、綜上所述，公訴人所舉上開事證，尚不足使本院得被告涉有
    槍砲彈藥刀械管制條例第8條第4項、第12條第4 項犯行之確
    信，此外，復查無其他積極證據足資證明被告犯罪，原審疏
    未詳查卷證，遽以論罪科刑，於法即有違誤，被告上訴意旨
    執此指摘原判決不當，為有理由，自應由本院將原判決撤銷
    ，改諭知其無罪之判決，以免冤抑。
六、劉耀文所犯槍砲彈藥刀械管制條例第8條第4項、第12條第4
    項之罪，業經本院於98年9 月25日以98年度上訴字第2835號
    判處有期徒刑3年2月，併科罰金新台幣8萬元確定，被告在
    該案於98年3月11日原審審理中所為證言是否構成偽證罪，
    自應由檢察官另行分案偵辦，附此敘明。
據上論斷，應依刑事訴訟法第369條第1項前段、第364條、第301
條第1項前段，判決如主文。
本案經檢察官林炳雄到庭執行職務。
中    華    民    國   100    年    9     月    19    日
                  刑事第二十二庭審判長法  官  郭雅美
                                      法  官  李麗珠
                                      法  官  洪于智
以上正本證明與原本無異。
如不服本判決，應於收受送達後10日內向本院提出上訴書狀，其
未敘述上訴之理由者並得於提起上訴後10日內向本院補提理由書
（均須按他造當事人之人數附繕本）「切勿逕送上級法院」。
                                      書記官  強梅芳
中    華    民    國   100    年    9     月    19    日